【裁判字號】    95,抗,1673
【裁判日期】    951228
【裁判案由】    假扣押
【裁判全文】
臺灣高等法院民事裁定                  95年度抗字第1673號
抗  告  人  乙○○
抗告人因與相對人甲○○間假扣押事件，對於中華民國95年11月
11日臺灣板橋地方法院95年度裁全字第11790號所為裁定提起抗
告，本院裁定如下：
    主  文
抗告駁回。
抗告費用由抗告人負擔。
    理  由
一、抗告人於原法院聲請意旨為：相對人於民國93年3月間向其
    借款新台幣（下同）35萬元，約定借款期間5個月，惟屆期
    未清償，相對人亦未見蹤影，為保日後強制執行，願供擔保
    以代釋明，爰聲請就相對人之財產在15萬元範圍內予以假扣
    押。
二、原法院以：抗告人就假扣押請求之原因釋明不足，且未釋明
    所主張之假扣押原因存在，其聲請不應准許，爰駁回假扣押
    之聲請。抗告人不服，其抗告意旨略為：上開借款係自其銀
    行存款提領支付，有存摺影本可證；另相對人逃匿之事實，
    有抗告人寄發之掛號信，經招領逾期退回之事實可查，其已
    為相當之釋明，原裁定不當，應予廢棄，抗告人願供擔保，
    請准假扣押等語。
三、按請求及假扣押之原因，應釋明之；前項釋明如有不足，而
    債權人陳明願供擔保或法院認為適當者，法院得命提供相當
    之擔保後為假扣押。民事訴訟法第526條第1項、第2項規定
    甚明。所謂假扣押之原因，依同法第523條第1項規定，係指
    日後有不能強制執行或甚難執行之虞或應在外國為強制執行
    之情形。是債權人就假扣押之原因，依法有釋明之義務，亦
    即須提出可使法院信其主張為真實之證據。必待釋明有所不
    足，而債權人陳明願供擔保或法院認為適當者，法院始得命
    提供相當之擔保後為假扣押，若債權人未釋明假扣押之原因
    ，即不符假扣押之要件。
四、經查，抗告人聲請及抗告意旨雖已敘明其假扣押之債權，並
    提出借據及存摺影本為釋明證據，惟此均屬假扣押債權請求
    之釋明。抗告人於原法院聲請意旨關於假扣押之原因，僅陳
    述相對人不見蹤影，為保日後強制執行，願供擔保以代釋明
    等語而為主張，顯然未釋明假扣押之原因。其95年11月3日
    提起抗告後，雖補提寄送相對人之掛號函件經招領逾期退回
    之信函及執據為憑（見本院卷第9、10頁），然此係郵政送
    達之註記情形，不得以此遽認已有日後不能強制執行或甚難
    執行之虞，此外未見抗告人提出其他可使法院信其主張為真
    實之假扣押原因證據，亦即其未盡釋明之義務，而非釋明有
    所不足，合於民事訴訟法第526條第2項得以擔保補足之情形
    。參酌上開說明，其聲請不符假扣押之要件，自不應准許。
    原法院予以駁回，並無違誤，抗告意旨為無理由，應予駁回
    。
五、據上論結，本件抗告為無理由，爰裁定如主文。
中    華    民    國    95    年    12    月    28    日
                    民事第10庭
                        審判長法  官  阮富枝
                              法  官  黃豐澤
                              法  官  陳財旺
正本係照原本作成。
本裁定不得再抗告。
中    華    民    國    96    年    1     月    2     日
                              書記官  鄭淑昀


司法院資訊處製作；財團法人民間司法改革基金會備份。
